Inventaris van kaarten en tekeningen, behorend tot het archief van de Waterstaatsingenieur G.J. Dibbets (1788-1859)
Nationaal Archief, Den Haag
G.J. Dibbets (1788-1859)
Dibbets / Kaarten en tekeningen
18e - 19e eeuw
WID
229 inventarisnummer(s);
Het archief bevat een lijst van kaarten en tekeningen.
Nationaal Archief, Den Haag
Dibbets, G. J.
De stukken uit de leerjaren van ingenieur Dibbets betreffen rivierwerken in Zuid-Holland en tekeningen van de haven van Middelburg. Uit zijn Noordbrabantse periode zijn profielen en kaarten van Maas, Waal en Merwede bewaard gebleven. Daarnast kaarten, schetsen en onwerpen voor wegen van onder meer de trajecten Breda-Turnhout, Tilburg - Vught ('s-Hertogenbosch) en Turnhout - Eindhoven. Ook het plan voor het nieuwe gevangenhuis in Den Bosch is van zijn hand (ca. 1820.) Als provinciaal ingenieur in Gelderland maakte hij kaarten van de Zuiderzeeoevers en de rivieren de Waal, Nederrijn en (Oude) IJssel. Wederom was hij verantwoordelijk voor diverse kaarten van wegen zoals die van Arnhem naar Zutphen en de gehele weg van Zutphen via Ruurlo en Winterswijk naar de grens. (1827). Het archief bevat ook nog enkele (historische) kaarten van België, Frankrijk en Duitsland en een index op aardrijkskundige namen.
Archiefvorming
Geschiedenis van de archiefvormer
Dibbets kwam op 20-jarige leeftijd in lands-waterstaatsdienst; na een leertijd op verschillende plaatsen en een periode als provinciaal ingenieur van Noord-Brabant is hij van 1825 tot in 1845 provinciaal ingenieur in Gelderland met standplaats Zutphen geweest.
Op de conduite-staat van 1818 merkt de inspecteur Van Ommeren Dibbets bepaaldelijk aan als "een goed teekenaar"; en wie zijn tekenwerk ziet, zal het beamen. Moet tegenover deze positieve eigenschap ook aan negatieve worden gedacht, en moet een in de Handelingen v.h. Kon.Inst.v.Ingenieurs over 1866 gemaakte opmerking over de zwakke bezetting van de ingenieurspost te Zutphen gedurende een reeks van jaren ook op Dibbets worden toegepast? Hoe dit zij, Dibbets heeft zijn voorkeur voor kartografisch werk getoond, o.a. door de uitgave ener kaart van de omstreken der stad Arnhem (van Wageningen tot Dieren), bij Nijhoff aldaar, in 1821.
Geschiedenis van het archiefbeheer
De waterstaatsingenieur G.J. Dibbets, wiens levensbericht, door Ramaer, in het Nieuw Nederlandsch Biografisch Woordenboek (deel IV, kol.503) is te vinden, heeft niet, gelijk zovele waterstaatsfunctionarissen, een dynastie gesticht; zijn zoon volgde hem op in het beheer zijner steenfabriek te Angerlo en vermoedelijk langs dien weg is de ingenieurs-nalatenschap van Dibbets in particuliere handen gebleven,
De verwerving van het archief
Het archief is door schenking verworven.
In 1939 werd de ingenieurs-nalatenschap door de firma Frederik Muller te Amsterdam aan het Algemeen Rijksarchief afgestaan.
Inhoud en structuur van het archief
Inhoud
In de ingenieurs-nalatenschappen van die tijd is het bezwaarlijk het ambtelijke van het particuliere te scheiden. Op onderscheidene der hier beschreven kaarten is aangetekend, dat het minuten of kopieën zijn voor des makers "particulier archiv"; doch hoe is deze particulariteit op te vatten? Een ambtelijk archief, zoveel is zeker, is daarnaast van onze Dibbets niet bekend, zodat de verzameling nergens beter geplaatst is dan bij de Rijkswaterstaatsarchieven
Ordening van het archief
De ordening regelt zich als vanzelf naar de hoofdgebieden van Dibbets' werkzaamheid, en daarbinnen zakelijk en geographisch.
Aanwijzingen voor de gebruiker
Openbaarheidsbeperkingen
Volledig openbaar.
Materiële beperkingen
Het archief kent geen beperkingen voor het raadplegen van stukken als gevolg van slechte materiële staat.
Aanvraaginstructie
Openbare archiefstukken kunnen online worden aangevraagd en gereserveerd. U kunt dit ook via de terminals in de studiezaal van het Nationaal Archief doen. Om te kunnen reserveren dient u de volgende stappen te volgen:
Creëer een account of log in.
Selecteer in de archiefinventaris een archiefstuk.
Klik op ‘Reserveer’ en kies een tijdstip van inzage.
Verwant materiaal
Beschikbaarheid van kopieën
Inventarisnummers van dit archief zijn niet in kopievorm beschikbaar
Afgescheiden archiefmateriaal
4.CRF, De Constant Rebeque - Hora Siccama, kaarten
Bijlagen
Index op de namen van de vervaardigers en uitgever der kaarten, andere dan Dibbets.
Naam Inventarisnummer
Baud, (F.) 222
Beijerinck, (F.) 101
Bohn 230
Chamot 221
Conrad, (M.H.) 8
Covens en Mortier 225
Goekoop, (Corn.) 219
Krayenhoff, (C.R.T.) 103
Maaskamp, 228
Mortier, (Covens en) 225
Sagansan, (L.) 218
Thomkins, (D.J.) 102
Zocher, (J.D.) 205
Index op de aardrijkskundige namen
Naam Inventarisnummer
Aalten 193
Alblasserwaard 1 15
Amsterdam 6
Antwerpen 45 46 47 48 49 50 51 52
Apeldoorn 171 172 173 174 175 176
Arnhem 171 177 178 179 180 181 182 183 184 196 208
Asten 73
Baak 197
Baardwijkse overlaat 36
Baarle 57
Babbarich 184
Bahr 106
Beerse Maas 32 33 34 35 36
België 226 227 229
Bergen op Zoom 45 46 47 48 49 50 51 52
Berkel 124 125 126 127 128 129 130 131 132 133 134 135 136 137 138 139 140 141 142 143
Biesbosch 217
Bocholt 193
Boerdonk 44
Breda 16 53 54 55 56 57
Bronkhosterbeek 114
Brummen 179 180 181
Castershoeve 163 164 165
Coesveld 128
Culemborg 163 164 165 166 167
Deventer 111 121 175 176 177 178 179 180 181 182
Dieren 178 179 180 181 185 186
Dierense Hank 112
Dierense Veer 111
Dintel 37
Dinteloord 47 48 49
Dinther 44
Dinxperlo 198
Doesburg 109 110 150 151 152 185 186
Doetinchem 148 149 185 186 187
Dommelholt 129
Donk 43
Dordtsche Avelingen 215
Dreumelse overlaat 99
Duitse grens 126 127 128 130 183 185 186 191 192 193
Duitsland 128 225 228
Eefsebeek 153
Eems 7
Eersel 71 72
Eibergen 131 132 133
Eindhoven 65 66 67 68 69 70
Elburg 89 90
Elft (den) 77
Ellekom 185 186
Elten 183 184
Emmerik 187
Empel 26 27 163
Epe 172
Frankrijk 218 229 230
Gassel 21 33
Gelderland 209
Geldermalsen 163
Gelderse Toren 113
Giesbeek 199
Giessendam 15
Goeree 219 220
Goor 188 189 190
Gorinchem 3. 16
Gorinchemse Avelingen 216
Grave 18 19 22 23 24 25 34 35 74 75 76 77
Griftkanaal 155 156 157 158 159 160 161 162
Groninger kust 7
Haarlem 212 214
Halfweg 213
Hals 220
Halseveen 146 147
Halsteren 51
Hamersebrug 183
Harderwijk 89 91 92 93 94 95 96
Hardinxveld 3
Hattum 122 156 172 173 174
Hedel 163 164 166 167
Heerde 174
Heemstede 212
Heeze 72
Helbergen 115
Helmond 41 42 43
Helvoirt 60 61
Hertogenbosch ('s) 32 41 58 59 60 61 62 63 64 65 66 67 68 74 75 76 77 79 80 81 82 83 84 163 164 165 166 167
Heumen 20
Heusden 28 29 30 31 62 63 64
Hezenbergse sluis 155
Hierderbeek 95 96
Hissinkbeek 146
Hoevelaken 168
Hollandsche IJssel 2
Hoogerheide 52
Hoogstraten 55
Hoog Watum 7
Hulsthorst 168 169
Hummelo 200 207
Kar (de) 176
Katerveer 123 169
Katwijk a/d Maas 21
Kemenade 149
Kleverskerke 8 14
Kuik 78
Laren (Gld) 201
Lathum 106
Lebbenbeek 144 145
Liempde 68
Limburgse grens 18 19
Linden 33
Lochem 188 189 190 194
Luik 65 66 67 68
Lijmerij's gracht 137 139 140
Maas 18 19 20 21 22 23 24 25 26 27 28 29 30 31 32 33 34 35 36 230
Maashees 78
Malburgse veer 101 102
Mallum 133
Mark 37
Melklijn 121
Merwede 17 215 216
Merwededijk 3
Meijel 71 72 73
Middelburg 8 9 10 11 12 13 14
Moerdijk 17 53 54
Nederland 229
Neede 202
Nettelhorst 129
Nunspeet 204 205
Nijmegen 17 78 98
Odessa 231
Oisterwijk 85 86 87
Oldenbroek 170
Oosterwolde 170
Oude IJssel 148 149 150 151 152
Oudewater 2
Overflakkee 220
Pannerdens-kanaal 100 101
Parijs 221
Polbeek 153
Putte 45 51 52
Ravenhorsterbeek 189
Ravestein 25
Reek 34
Reide 7
Reusel 71
Rietmolen 202
Rivieren 97
Ruurlo 191 192 193
Rijn 100 101 102 230
Schayksenhoek 76
Schelluinen 15
Silvolde 203
Sleeuwijk 62 63 64
Someren 73
Steenbergen 46 47 49 50
Sterksel 73
Stokkumerbroek 190
Terborg 186
Tilburg 58 59 60 61
Turnhout 56 57 69 70 71 72 73
Twello 175
Twickelsevaart 210 211
Uilekoten 55
Utrecht 163 164 165 166 167
Vaalwaard 107 108
Valkenswaard 67 71 72 73
Velhosterstuw 125 134
Velp 34
Venlo 71 72 73 78
Vollehand 121
Voorstermolen 182
Voortmansbrug 153
Vordensebrug 192
Vreden 128
Vught 58 59 60 61 88
Vijfheerenlanden 1
Waal 17 98 99
Waardenburg 163
Wapenveld 174
Warnsveld 135
Watum (Hoog) 7
Werkendam 217
Westervoort 103
Westervoortseveer 104
Willemstad 45 46 47 48 49 50 51 52
Willemsvaart 123
Winterswijk 191 192
Woudrichem 62 63 64
IJ 6
IJssel 103 104 105 106 107 108 109 110 111 112 113 114 115 116 117 118 119 120 121 122 123 129 138 140
Zaltbommel 163 164 166 167
Zeddam 187
Zevenaar 183 184
Zuiderzee 103
Zuiderzeestraatweg 168 169 170
Zuid-Willemsvaart 38 39 40 41 42 43 44
Zutphen 110 115 116 117 118 119 120 125 126 127 130 136 137 138 139 140 154 175 176 177 178 179 180 181 182 188 189 190 191 192 206
Zwarte Zee 231
Zweden 224
Zwolle 172 173 174
Beschrijving van de series en archiefbestanddelen
- Leerjaren, 1808 - c. 1817, A
  - Rivierwerken in Zuid-Holland.
    - Peilschalen en peilwaarnemingen voor de Alblasserwaard, de Vijfheerenlanden, etc., 1809; 1; 1 blad
      kaart
    - Lengteprofiel en doorsnede van de Hollandse IJssel, met plan tot verwijding nabij Oudewater., c. 1810; 2; 1 blad
    - Kaart van de Merwededijk tussen Gorinchem en Hardinxveld, met de inlaag van 1793 - 1795., c. 1810; 3; 1 blad; Schaal: c. 1:10.000
  - Diversen.
    - Lengtedoorsnede ener R.K.kerk te (?)., c. 1810; 4; 2 bladen; Schaal van 1 Rl.duim = 10 voet = 1:120
    - Lengteprofiel ener R.K.kerk te (?)., c. 1810; 5; 1 blad
    - Schets ener scheepsafsluiting in het IJ voor Amsterdam z.j., c. 1810; 6; 1 blad
    - De Groninger kust langs de Eems, van de punt van Reide tot Hoog Watum, met militaire aanduidingen., 1813-14?; 7; 1 blad; Schaal: c. 1:10.000
  - Haven van Middelburg.
    - Mond der ontworpen haven bij Kleverskerke, d. M.H.Conrad., 1806; 8; 1 blad; Schaal: 1:5000 ?
    - Profiel der nieuwe haven geprojecteerd., 1809 (1814); 9; 1 blad
    - Dam voor de buitenhaven., 1816; 10; 1 blad; Schaal: c. 1:30
    - Aansluiting van het nieuwe kanaal op de havens der stad., 1814; 11; 1 blad
    - Binnenhavens van Middelburg., 1811; 12; 1 blad; Schaal: 1 Rl.duim = 10 roeden, = 1:1440
    - Plan der doksluis te Middelburg., 1814; 13; 1 blad
    - Ontwerp van een deel der haven, met de toegangsweg tot Kleverskerke., 1814; 14; 2 bladen; Schaal: 1:2500
    - Onvoltooid plan van een deel van de dijk van de Alblasserwaard c.s. tussen Schelluinen en Giesendam, met omgeving., 1818; 15; 1 blad; Schaal: 1:10.000
- Ingenieur in Noord-Brabant., B
  - Algemene waterstaat.
    - Waterpassing van Gorinchem naar Breda., 1823; 16; 1 blad
  - Rivieren en kanalen.
    - Waal en Merwede., a
      - Lengteprofiel van de Waal en de Merwede van Nijmegen tot Moerdijk, met betrekking tot de Noordbrabantse oever., 1821-22; 17; 1 blad
    - Maas., b
      - Minuut-kaart van de Maas van de Limburgse grens tot Grave., c. 1820; 18; 1 blad; Schaal: 1:20.000
      - Schetskaarten van gedeelten van de Maasoever van de Limburgse grens tot Grave., c. 1820; 19; 12 bladen; Schaal: 1:10.000
      - Vak van de Maas beneden het kasteel Heumen, met peilingen., 1821; 20; 1 blad; Schaal: 1:2000
      - Maasoever tussen Katwijk en Gassel., z.j.; 21; 1 blad; Schaal: 1:10.000?
      - "Plan der vesting Grave"., 1812; 22; 1 blad; Schaal: 1:5000
      - Schetsplan van Grave, z.j., c. 1820; 23; 1 blad; Schaal: 1:10.000
      - Profiel van de Maas nabij Grave., c. 1820; 24; 1 blad; Schaal: 1:50
      - Meting (klad) van een gedeelte der Maas tussen Grave en Ravenstein z.j., c. 1820; 25; 1 blad; Schaal: 1:20.000
      - Kaart en profielen van de Maas nabij Empel, met ontworpen oeververdediging., 1816; 26; 1 blad; Schaal: 1 Rl. duim = 10 roeden, = 1:1440
      - Dwarsprofielen van de Maas bij Empel in verband met de ontworpen oeververdediging., 1816; 27; 1 blad
      - Plan van Heusden, met oeverwerken., 1822; 28; 1 blad
      - Onvoltooid plan van Heusden., c. 1820; 29; 1 blad; Schaal: 1:2500
      - Kadastraal plan der stad Heusden., c. 1820; 30; 1 blad; Schaal: 1:1250
      - Maasoever te Heusden, met ontworpen werken., c. 1820; 31; 1 blad; Schaal: 1:1250
    - Traverse der Beerse Maas., c
      - Peilschaal te 's-Hertogenbosch, met aantekeningen., 1824; 32; 1 blad
      - Klad-kadastraal verzamelplan der gemeente Gassel en Linden., 1813; 33; 1 blad; Schaal: 1:10.000
      - Klad-kadastraal verzamelplan der (toenmalige) gemeen te Grave, met inbegrip van Velp en Reek., 1812; 34; 1 blad; Schaal: 1:10.000
      - Kaart van Grave en omgeving., c.1820; 35; 1 blad; Schaal: 1:10.000
      - Kaart van de Baardwijkse overlaat, met aanduiding der kolken., 1813; 36; 2 bladen; Schaal: 1:5000
    - Mark en Dintel., d
      - Profieltekening en peiltafel van de Mark en Dintel., z.j.; 37; 1 blad
    - Zuid-Willemsvaart., e
      - Profielen van de Zuid-Willemsvaart z.j., 38; 1 blad; Schaal: 1:200
      - Tekening van de duikers te leggen onder de vaart., c. 1820; 39; 1 blad; Schaal: 1:50
      - Tekening van een ophaalbrug over de vaart., c. 1820; 40; 1 blad; Schaal: 1:50
      - Lengteprofiel van de vaart tussen 's-Hertogenbosch en Helmond., c. 1824; 41; 1 blad; Schaal: 1:2000
      - Profiel van een gedeelte der vaart bij Helmond., z.j.; 42; 1 blad
      - Terrein met project der vaart tussen Helmond en Donk., c. 1820; 43; 1 blad; Schaal: 1:5000
      - Terrein met project der vaart tussen Boerdonk en Dinther., c. 1820; 44; 1 blad; Schaal: 1:5000
  - Wegen.
    - Willemstad - Bergen op Zoom - richting Antwerpen., a
      - Grote weg van Willemstad tot de grens bij Putte., c. 1814; 45; 1 blad; Schaal: 1 R1.duim = 100 roeden = 1:14.400
      - Plan van aanleg tussen Willemstad en Steenbergen., c. 1814; 46; 1 blad; Schaal: 1 R1.duim = 200 roeden 1:28.800
      - Plan van aanleg tussen Willemstad en Dinteloord en voorts in de richting Steenbergen., c. 1825; 47; 1 blad; Schaal: 1:10.000
      - Weg van Willemstad tot het veer te Dinteloord., c. 1814; 48; 1 blad; Schaal: 1:5000
      - Onvoltooid plan van de weg tussen Dinteloord en Steenbergen., c. 1815; 49; 1 blad; Schaal: 1:5000
      - Plan van aanleg tussen Steenbergen en Bergen op Zoom., c. 1820; 50; 1 blad; Schaal: 1:20.000
      - Weg van Halsteren over Bergen op Zoom tot de grens bij Putte., c. 1814; 51; 1 blad; Schaal: 1:28.800
      - Weg van Bergen op Zoom over Hoogerheide naar de grens bij Putte., c. 1820; 52; 1 blad; Schaal: 1:20.000
    - Moerdijk - Breda., b
      - Ontwerpen voor de weg Moerdijk-Breda., c. 1820; 53; 1 blad; Schaal: 1:20.000
      - Kunstwerken in de weg Moerdijk-Breda., 1819; 54; 1 blad
    - Breda - Hoogstraten., c
      - Schets van het weggedeelte Breda-Uilekoten., c. 1820; 55; 1 blad
    - Breda - Turnhout., d
      - Projecten voor de gehele weg., 1819; 56; 1 blad; Schaal: 1:20.000
      - Wegvakken ter weerszijden van Baarle., z.j.; 57; 1 blad; Schaal: 1:20.000
    - Tilburg - Vught - ('s-Hertogenbosch)., e
      - Kaart van onderscheidene projecten voor de gehele weg., c. 1820; 58; 1 blad; Schaal: 1:5000
      - Duikers en heulen in deze weg., 1822; 59; 1 blad
      - Plan tot verlegging van een gedeelte van de weg nabij Helvoirt (fragment)., 1822; 60; 1 blad
      - Plan der verleggingen nabij Helvoirt., c. 1822; 61; 1 blad
    - Sleeuwijkse veer - Woudrichem - Heusden - 's-Hertogenbosch., f
      - Schets van de bestaande weg., c. 1814; 62; 1 blad; Schaal: Ong. 1 Rl.duim = 200 roeden = 1:28.800
      - Plan tot aanleg van een nieuwe weg., c. 1820; 63; 1 blad; Schaal: 1:10.000
      - Onderscheidene plannen tot aanleg van de weg., 1824; 64; 1 blad; Schaal: 1:20.000
    - 's-Hertogenbosch - Eindhoven - richting Luik., g
      - Schets van de gehele weg met aanduiding der tollen., c. 1815; 65; 1 blad; Schaal: 1:30.000
      - Bruggen, heulen en duikers in de weg 's-Hertogenbosch-Eindhoven., c. 1820; 66; 1 blad
      - Bruggen, heulen en duikers in de weg Eindhoven-Valkenswaardgrens., c. 1820; 67; 2 bladen
      - Plan van de weg Liempde-Eindhoven-grens., c.1821; 68; 8 bladen; Schaal: 1:5000
    - Turnhout - Eindhoven., h
      - Project van de gehele weg., 1819; 69; 1 blad; Schaal: 1:20.000
      - Plan en lengteprofiel van de gehele weg., 1818; 70; 9 bladen; Schaal: 1:5000
    - (Turnhout) - Valkenswaard - Meyel - (Venlo)., i
      - Klad-kaart van het weggedeelte tussen Reusel en Eersel., z.j.; 71; 1 blad
      - Alsvoren Eersel-Valkenswaard-Heeze., 72; 1 blad
      - Alsvoren Sterksel-Someren-Asten-Meyel., 73; 1 blad; Schaal: 1:20.000
    - 's-Hertogenbosch - Grave., j
      - Plan voor de gehele weg., 1821 en z.j.; 74; 9 bladen; Schaal: 1:5000
      - Detailplannen., c. 1820; 75; 1 blad; Schaal: 1:5000
      - Weggedeelte met de doorlaatbrug bij Schayksenhoek., c. 1825; 76; 1 blad; Schaal: 1:2500
      - Weggedeelte ten westen van Den Elft., c. 1820; 77; 1 blad; Schaal: 1:2500
    - (Nijmegen) - Kuik - Maashees - (Venlo)., k
      - Ontwerpen voor de weg., c. 1820; 78; 1 blad; Schaal: 1:20.000
  - Gebouwen.
    - Plan van het Tucht- en Verbeterhuis te 's-Hertogenbosch., c. 1813; 79; 1 blad
    - Plan voor het nieuwe gevangenhuis aldaar., c. 1820; 80; 1 blad; Schaal: 1:200
    - Werktekeningen voor dit gebouw., 1814?; 81; 1 blad
    - Plan voor dit gebouw., 1814?; 82; 1 blad
    - Plattegrond van de hof naast het tuchthuis., 1814; 83; 1 blad; Schaal: 1 Rl.duim = 1 roede = 1:144
    - Plans en profielen van een stal en manége (te 's-Hertogenbosch?)., c. 1820; 84; 2 bladen; Schaal: 1:200
    - Plan van verandering en vergroting der R.K.kerk te Oisterwijk., c. 1814; 85; 1 blad; Schaal: 1 R1.duim = 10 voeten = 1:120
    - Doorsneden ener kerk (te Oisterwijk?)., c. 1814; 86; 2 bladen; Schaal: 1:50 en 1:60
    - Voorgevel ener kerk (te Oisterwijk?)., c. 1814; 87; 1 blad; Schaal: 1:50
    - Plan der "strooien kerk" te Vught, met omgeving., 1823; 88; 1 blad; Schaal: 1:200
- Ingenieur in Gelderland., C
  - Zuiderzeeoevers en haven aldaar.
    - Zeeoevers en oeverbescherming onder Harderwijk, en tussen H. en Elburg., c. 1825; 89; 12 bladen; Schaal: 1:2500
    - Plans en profielen van de zeewering van Elburg noordwaarts, en van de sluizen daarin., c. 1825; 90; 8 bladen; Schaal: 1:2500
    - "Kaart van de stad en reede van Harderwijk, voorstellende het verbeteren der haven van de stad"., 1821; 91; 1 blad; Schaal: 1:1000
    - Kadastraal plan der stad Harderwijk., 1827; 92; 1 blad; Schaal: 1:1250
    - Plan tot verbetering der haven van Harderwijk., c. 1830; 93; 1 blad; Schaal: 1:2000
    - Plan en profielen tot herstel der haven te Harderwijk., 1831; 94; 1 blad; Schaal: 1:1000
    - Waterpassing van de Hierderbeek tot de Harderwijker haven, door F. Beyerinck., 1821; 95; 1 blad
    - Plan tot afleiding der Hierderbeek in de haven van Harderwijk., c.1830; 96; 1 blad; Schaal: 1:5000
  - Rivieren.
    - Algemeen., a
      - Tableau van de rivierwaterstanden 1824, met aanvullingen tot 1845., 1824-1845; 97; 1 blad
    - Waal., b
      - Peilschaal aan de Waal te Nijmegen, met aantekeningen., 1830-1834; 98; 1 blad
      - Profiel van de Dreumelse overlaat., 1806; 99; 1 blad; Schaal: 1 Rl.duim = 1 roede = 1:144
    - Nederrijn., c
      - Gemiddeld profiel van het Pannerdens kanaal., 1813; 100; 1 blad; Schaal: 1 Rl.duim = 4 roeden, = 1:576
      - De Nederrijn, van het Pannerdens kanaal tot het Malburgse veer, door F. Beyerinck., 1802; 101; 1 blad; Schaal: 1:5000
      - De Rijnoever aan de Arnhemse Broekdijk nabij het Malburgse veer, door D.J. Thomkins., c. 1810; 102; 1 blad; Schaal: c. 1:2000
    - IJssel., d
      - Lengteprofiel van de IJssel, van Westervoort tot in de zee, door C.R.T. Krayenhoff, kopie, met aant. 1824., 1801; 103; 1 blad; Schaal: 1:100.000
      - De linker IJseloever beneden het Westervoortse veer., 1838; 104; 1 blad; Schaal: 1:2500
      - "Kaart van een rivier-vak des Boven-IJssels met deszelfs afbrekende Zuidelijke oever"., c. 1830; 105; 1 blad; Schaal: 1:2000
      - Plan en profielen van de inscharende IJsseloever onder Bahr en Lathum., 1832; 106; 2 bladen; Schaal: 1:2500
      - Plan tot doorsnijding van de IJssel door de Vaalwaard., c. 1830; 107; 1 blad; Schaal: 1:5000
      - Inscharing van de IJsseloever bij de Vaalwaard., 1833; 108; 1 blad; Schaal: 1:5000
      - Profielen betreffende verbetering van de IJssel bij Doesburg., 1838; 109; 2 bladen
      - De IJssel tussen Doesburg en Zutphen, met plannen tot bochtafsnijding., c. 1825?; 110; 1 blad; Schaal: c. 1:20.000
      - De IJssel, met peilingen van het Dierense veer tot Deventer., 1836; 111; 9 bladen; Schaal: 1:10.000
      - Linker IJsseloever bij de Dierense Hank., 1838; 112; 1 blad; Schaal: 1:2500
      - Oeverbescherming tegenover de Gelderse Toren., 1839; 113; 1 blad; Schaal: 1:2500
      - Oeverbescherming nabij de Bronkhorsterbeek., 1839; 114; 1 blad; Schaal: 1:2500
      - Afgebroken IJsseloever langs Helbergen onder Zutphen., 1830; 115; 2 blad; Schaal: 1:1250
      - Peilschaal te Zutphen, met aantekeningen., 1824-1855; 116; 1 blad
      - Dwarsprofiel van de IJssel bij de schipbrug te Zutphen., 1838; 117; 1 blad
      - Plan en profiel van de brug te Zutphen., 1938; 118; 1 blad
      - Schets voor de brug te Zutphen., c. 1838; 119; 1 blad
      - Dwarsprofiel van de IJssel en de vestinggracht te Zutphen., 1832; 120; 1 blad; Schaal: 1:500
      - IJsseloever aan de Vollehand en "Melklijn" beneden Deventer., 1834, 1835; 121; 2 bladen; Schaal: 1:2000
      - IJsseloever nabij Hattem., c. 1830; 122; 1 blad; Schaal: 1:5000
      - Schutsluis in de Willemsvaart bij het Katerveer., 1818; 123; 1 blad
    - Berkel en zijstromen., e
      - Profiel van een deel der Berkel., z.j.; 124; 1 blad
      - Lengte en dwarsprofiel van de Berkel tussen Zutphen en de Velhorsterstuw., c. 1830; 125; 1 blad; Schaal: 1:20.000
      - Lenteprofiel van de Berkel tussen de Rijksgrens en Zutphen., 1826; 126; 1 blad; Schaal: 1:2000
      - Lengteprofiel van de Berkel-kanalisatie van Zutphen Rijksgrens., c. 1830; 127; 1 blad; Schaal: 1:2000
      - Schets van de loop der Berkel in Duitsland, tussen Coesfeld en Vreden., c. 1840; 128; 1 blad; Schaal: 1:50.000
      - Plan van een overlaat van de Berkel bij de Nettelhorst tot in de IJssel bij Dommerholt., 1834; 129; 1 blad; Schaal: 1:15000
      - Plans en profielen betreffende afsnijdingen van de Berkel, tussen de Rijksgrens en Zutphen., 1840; 130; 64 bladen; Schaal: 1:1000
      - Plan en profielen tot overbrugging van de Berkel bij Eibergen., 1835; 131; 1 blad; Schaal: 1:1000
      - Ontwerp tot overbrugging van de Berkel bij Eibergen., 1836; 132; 1 blad; Schaal: 1:1000
      - Schutsluis in de Berkel bij Mallem onder Eibergen., 1818; 133; 1 blad; Schaal: 1:100
      - Velhorsterstuw in de Berkel., 1833; 134; 4 bladen; Schaal: 1:100
      - Brug over de Berkel bij de Kap onder Warnsveld., 1826; 135; 1 blad
      - Schutsluis aan de mond van de Berkel te Zutphen, plan en doorsneden., z.j.; 136; 1 blad; Schaal: 1:100
      - Ontwerp-schutsluis tussen de Berkel en de Lijmerij's gracht te Zutphen., 1839; 137; 2 bladen; Schaal: 1:100
      - Plan voor een schutsluis tussen de vestinggracht en de IJssel te Zutphen, met variant., 1832; 138; 2 bladen; Schaal: 1:200
      - Waterpassing in de Lijmerij's gracht te Zutphen., 1842; 139; 1 blad
      - Profiel van de Berkel, de Lijmerij's gracht en de IJssel te Zutphen., 1841?; 140; 1 blad
      - Model-sluis van de Berkelverbetering., z.j.; 141; 1 blad
      - Model-duiker en ophaalbrug voor de Berkelverbetering., z.j.; 142; 1 blad
      - Plan van een schotdeursluis (Berkelgebied?)., c. 1830; 143; 1 blad; Schaal: 1:50
      - Lengteprofiel voor de verbetering van de Lebbenbeek., c. 1830; 144; 1 blad; Schaal: 1:50
      - Plan tot verbetering van de Lebbenbeek., c. 1830; 145; 1 blad; Schaal: 1:10.000
      - Lengteprofiel ener ontworpen waterleiding van het Halse veen naar de Hissinkbeek., 1831; 146; 1 blad; Schaal: 1:10.000
      - Profiel der afwatering van het Halse veen., 1831; 147; 1 blad
    - Oude IJssel., f
      - Schets van de Ouden IJssel boven Doetinchem., c. 1830; 148; 1 blad; Schaal: 1:15000
      - Plan van de Ouden IJssel tussen de Kemenade en Doetinchem, met verbeteringsplan., 1831; 149; 1 blad; Schaal: 1:2500